【裁判字號】    97,消債更,418
【裁判日期】    971118
【裁判案由】    更生事件
【裁判全文】
臺灣板橋地方法院民事裁定           97年度消債更字第418號
聲  請  人  甲○○
上列當事人因消費者債務清理事件聲請更生及保全處分，本院裁
定如下：
    主  文
聲請駁回。
聲請費用由聲請人負擔。
    理  由
一、按聲請更生或清算不合程式或不備其他要件者，法院應以裁
    定駁回之，但其情形可以補正者，法院應定期間先命補正，
    消費者債務清理條例第 8條定有明文。債務人對於金融機構
    因消費借貸、自用住宅借款、信用卡或現金卡契約而負債務
    ，在聲請更生或清算前，應提出債權人清冊，以書面向最大
    債權金融機構請求協商債務清償方案並表明共同協商之意旨
    ；自債務人提出協商請求之翌日起逾30日不開始協商，或自
    開始協商之翌日起，逾90日協商不成立，債務人得逕向法院
    聲請更生或清算；又債務人依本條例第一百五十一條第一項
    規定請協商債務清償方案後，任一債權金融機構於協商期間
    內對其財聲請強制執行者，視為協商不成立。債權金融機構
    於債務人請求協商前已聲請法院開始強制執行程序，而不同
    意延緩執行者，亦同，消費者債務清理條例第151條第1項、
    第153 條及消費者債務清理條例施行細則第44條分別定有明
    文。
二、本件聲請意旨略以：其有不能清償債務之情事，目前債務總
    金額為新臺幣（下同）0000000 元，消費者債務清理條例施
    行後，其曾於民國97年 4月25日發函，向其最大債權金融機
    構台新國際商業銀行股份有限公司請求共同協商債務清償方
    案，並表明共同協商之意旨，惟台新銀行於97年 4月29日收
    受上開聲請文件後，迄今已逾30日，仍未開始協商；另其亦
    曾於97年4月28日依消費者債務清理條例施行細則第 44條規
    定，委託大德國際法律事務所發函請求台新銀行於7 日內，
    表明是否同意就臺灣桃園地方法院94年度執字第29166 號強
    制執行事件延緩執行，惟該行於97年4 月29日收受上函，至
    今仍未答覆，揆依消費者債務清理條例第153 條及消費者債
    務清理條例施行細則第44條之規定，應將該協商程序視為不
    成立，且其無擔保或無優先權之債務總額未逾1200萬元，復
    未經法院裁定開始清算程序或宣告破產，自得依法向鈞院提
    出更生聲請，懇請鈞院裁定開始更生等語。
三、經查，聲請人主張對於金融機構因消費借貸、自用住宅借款
    、信用卡或現金卡契約而負債務，且曾發函向最大債權金融
    機構台新銀行請求共同協商債務清償方案等情，固有前置協
    商申請函影本、掛號郵件收件回執、聯合徵信中心債權人清
    冊等件足憑，惟查，台新銀行曾分別以電話及掛號郵寄通知
    聲請人應提出相關前置協商所需之文件，此有台新銀行97年
    6 月17日台新債協97法字第9005號函在卷可稽。按最大債權
    銀行通知聲請人補正申請相關文件，係促使協商方案形成而
    於適當範圍令聲請人配合提出，有其必要性，詎聲請人知悉
    通知補正之事實，而無正當理由，不予補正，故意延滯協商
    程序，自不得執此可歸責於己之事由，而援引本條例第153
    條前段規定，主張最大債權銀行逾30日不開始協商，逕向法
    院聲請更生或清算。又本件因聲請人未補件，視為自始尚未
    開始進行協商程序，自無消費者債務清理條例施行細則第44
    條之適用，況台新銀行亦未表示不同意延緩執行。是以本件
    聲請人聲請更生，未遵循本條例第151 條第1 項規定先與全
    體金融機構債權人完成債務協商程序，即向本院提出更生聲
    請，又不符合消費者債務清理條例第153 條及施行細則第44
    條之要件，上開欠缺又屬無從補正，依首揭條文規定，自應
    駁回其更生之聲請。又更生之聲請既遭駁回，則聲請人保全
    處分之聲請即失所附麗，應一併駁回，爰裁定如主文。
中    華    民    國    97    年    11    月    18    日
              民事第三庭    法      官  陳映如
上為正本係照原本作成
如不服本裁定，應於裁定送達後10日內，以書狀向本院提出抗告
，並繳納抗告費新臺幣1千元
中    華    民    國    97    年    11    月    18    日
                            書  記  官  李錦輝


司法院資訊處製作；財團法人民間司法改革基金會備份。
